Inventaris van het archief van de Directie der Registratie en Domeinen in Zuid-Holland, 1849-1899 (1906-1909)
Nationaal Archief, Den Haag
. De gebruiker dient hierbij rekening te houden met het feit, dat een bepaald onderwerp of een zaak in de indices soms op verschillende plaatsen kan voorkomen. Bijvoorbeeld: de aanstelling van een domeinambtenaar kan zowel voorkomen bij de rubriek "Ambtenaren" als bij de rubriek "Aanstelling."
De indices bevatten helaas geen plaatsnamen als trefwoord. De onderzoeker moet deze primair zoeken op onderwerp of zaak.
Personeel.
Trefwoord: Ambtenaren, Aanstelling, Benoemingen, Borgtochten, Circulaires, Inspectie, Instructies.
Boekhouding en Financiën.
Trefwoord: Afkoop (van verkregen rechten), Belasting, Bestekken, Betaalbaarstellingen, Boeten, Comptabiliteit, Erfpachten, Hypotheken, Kosten van vervolging, Pachten en Huren, Registratie, Successie, Tiendvruchten, Tollen, Verkopingen.
Domeingoederen.
Trefwoord: Afkoop, Bestekken, Bossen, Domein van oorlog, Droogmakerijen, Erfpachten, Houtverkoop, Hypotheek, Kadaster, Kanalen, Onbeheerde nalatenschappen, Rivieren, Wegen.
Agenda's 1844-1876.
Men kan voor deze periode de bijlagen IV - VII als voorbeeld gebruiken.
Alle ingekomen en minuten van uitgaande stukken werden dagelijks in de agenda's geregistreerd. De stukken kregen hierbij een dagtekening en een volgnummer (stuknummer). Voor de periode 1874-1876, wordt er op de ingekomen stukken geen datum van ontvangst vermeld, maar alleen het volgnummer
Archief van de directie der registratie en domeinen in Zuid-Holland, inv.nrs. 260-323.
.
In de agenda's wordt de inhoud van het ingekomen of uitgaande stuk in het kort weergegeven, met een eventuele verwijzing naar de voorgaande of latere stukken over hetzelfde onderwerp of over dezelfde zaak. Ook het nummer en de dagtekening van het ingekomen stuk wordt in de agenda's vermeld. In een afzonderlijke kolom ("conclusie", "dispositie", "gevolggeving") wordt de wijze van afhandeling, van het geagendeerde stuk vermeld. Verder wordt ook aangegeven of het stuk of de zaak in het betreffende jaar is afgedaan of over is gebracht naar het volgende jaar.
De domeinagenda van de arrondissementsdirectie van Dordrecht van 1845 is achteraf aangelegd, na het besluit van het Ministerie van 29 januari 1845
Archief van de arrondissementsdirectie Dordrecht, inv.nr. 7. Zie ook Hoofdstuk III, "Archief en archiefvorming", blz. 7.
. De volgnummers 1-56 (de bovengeschreven nummers) zijn overgenomen uit de agenda "Registratie"
Archief van de arrondissementsdirectie Dordrecht, inv.nr. 6.
. De onderste nummers zijn de voormalige nummers uit de laatstgenoemde agenda
Zie bijlage IV.
.
In paragraaf 3 is reeds gewezen op het feit dat er voor de arrondissementsdirectie van Dordrecht en Rotterdam over de periode 1845-1846 wel agenda's zijn, terwijl de betreffende ingekomen en minuten van uitgaande stukken in een aantal gevallen volledig ontbreken.
Indicateurs 1877-1899.
Men kan voor deze periode de bijlage VIII als voorbeeld gebruiken.
Vanaf 1877, het jaar waarin begonnen werd met het ordenen van de stukken volgens het dossierstelsel, krijgen deze een volgnummer (op de stukken is dit het onderste nummer) en een dossiernummer (het bovenste nummer)
Zie bijlage IX.
.
In de indicateurs wordt evenals in de bovengenoemde agenda's de inhoud van de ingekomen en minuten van uitgaande stukken in het kort vermeld, met verwijzingen naar de voorgaande of latere stukken over dezelfde zaak. De nummers waarnaar verwezen wordt zijn de volgnummers van de stukken. Elk stuk wordt bovendien altijd gekoppeld aan een dossiernummer. Het dossiernummer wordt in de tweede kolom van de indicateur vermeld. Onder dit dossiernummer zijn de stukken in het archief te vinden.
Gezien het feit dat beslissingen van de directies inzake het personeel, de boekhouding en de domeinzaken goedgekeurd moesten worden door de Afdeling Domeinen van het Ministerie van Financiën, is het aan te bevelen ook het archief van deze afdeling te raadplegen. Dit archief bevindt zich bij de Tweede Afdeling van het Algemeen Rijksarchief.
Aanwijzingen voor de gebruiker
Openbaarheidsbeperkingen
Volledig openbaar.
Materiële beperkingen
Aanvraaginstructie
Openbare archiefstukken kunnen online worden aangevraagd en gereserveerd. U kunt dit ook via de terminals in de studiezaal van het Nationaal Archief doen. Om te kunnen reserveren dient u de volgende stappen te volgen:
U maakt een profiel aan op www.gahetna.nl, en logt vervolgens in
Via de archiefinventaris (alleen de beschrijvingen met rode nummers) selecteert u het gewenste archiefstuk door op de knop 'Reserveren' te klikken
In het volgende scherm geeft u aan op welke dag u het archiefstuk wilt inzien
Indien u zich bevindt in de studiezaal en een tafelnummer heeft ontvangen kunt u dit nummer vermelden. Als u geen tafelnummer heeft kunt u tafelnummer 777 laten staan
Vervolgens bevestigt u uw reservering door deze te versturen.
Verwant materiaal
Beschikbaarheid van kopieën
Bijlagen
I Index 1845. Arrondissementsdirectie Dordrecht inv.nr. 6
II Index 1870. Directie der registratie en domeinen Zuid-Holland inv.nr. 670
III Numerieke dossierlijst voorin de index van 1880. Directie der registratie en domeinen Zuid-Holland inv.nr. 682
IV Agenda 1845. Arrondissementsdirectie Dordrecht inv.nr. 12
V Agenda 1845. Arrondissementsdirectie 's-Gravenhage inv.nr. 14
VI Agenda 1851. Directie der registratie en domeinen Zuid-Holland inv.nr. 574
VII Agenda 1870. Directie der registratie en domeinen Zuid-Holland inv.nr. 601
VIII Indicateur 1881. Directie der registratie en domeinen Zuid-Holland inv.nr. 620
IX Ingekomen stuk uit dossiernr. 258 (1881). Directie der registratie en domeinen Zuid-Holland inv.nr. 394
Lijst van de meest voorkomende trefwoorden in de indices
A
Ambtenaren
Aanbestedingen tot onderhoud van onroerende goederen
Aanwassen en aanslibbingen
Afkoop van jacht-, vis- en grondrechten, eeuwigdurende erfpachten, grond- en waterschapslasten
Archief o.a. stukken afkomstig van ontvangers die voor controle werden opgevraagd en verdere informatie over het archief van domeinambtenaren
B
Belastingen
Benoemingen
Bestekken o.a. ten dienste van boekingen op domeinleggers van de ontvangers
Betaalbaarstelling o.a. kosten van aanmaningen, processen, vervolgingen
Boeten
Borgtochten van de ontvangers
Bossen
C
Comptabiliteit o.a. maandstaten, jaarstaten, declaratie van kosten, subsidies, controlestukken
Consignatiën in bewaarstelling van zaken ter nakoming van schulden door middel van gerechtelijke of vrijwillige consignatie
Corporele goederen beheer, overdracht en overname van onroerende goederen
D
Domein van oorlog militaire gronden, wateren en gebouwen, de laatsten voor zover zij inkomsten opleveren
Droogmakerijen
Drukwerken
E
Erfpachten
G
Gratificatiën vergoeding aan domeinambtenaren
H
Houtverkopingen
Huren en pachten
Hypotheken doorhaling van hypothecaire inschrijvingen
I
Incorporele goederen betaling van renten, verschuldigde rechten en kapitaal
Inspecties inspectiereizen, verslag van naziening
Instantiën gerechtelijke procedures
Instructies
J
Jachtrechten
K
Kadaster herstel van kadastrale registers
Kanalen
Kantoren van de ontvangers
L
Lasten o.a. grond- en waterschapslasten
N
Nalatenschappen onbeheerde nalatenschappen. (zie ook Successie)
Nationale Nijverheid de aflossing van verschuldigde kapitalen door particuliere bedrijven. (zie ook incorporele goederen)
Notaris
O
Onteigening
P
Pachten
Pensioenfonds
Proceskosten
R
Registratie registratie van akten van eigendom, verkoop, erfpacht, schuldbekentenissen, overdracht van onroerende goederen, aangifte van verkopingen, betaling van registratierecht, betaling en kwijtschelding van boeten wegens verzuimde aangifte van verkopingen of te late aanbieding van akten ter registratie
Rivieren
S
Spoorwegen
Successie aangifte, beëindiging, behandeling van nalatenschappen
T
Taxatiën gerechtelijke waarderingen van goederen. (zie ook Waarderingen)
Tienden
Tollen
V
Vaarten
Veren
Veilingen
Verbeurdverklaring
Verkoop
Verificatiën controle van de ontvangerskantoren
Verlof
Vicariën kerkelijke goederen die door de staat worden beheerd
Visserijen
Vrijdommen
W
Waarderingen gerechtelijke waarderingen van goederen
Wegen
Z
Zegel aanvrage, inwisseling en verkoop van zegelpapier
Beschrijving van de series en archiefbestanddelen
- Ingekomen en minuten van uitgaande stukken., A
  - Ingekomen en minuten van uitgaande stukken, 1849-1899 (1906-1909). 568 pakken, 4 omslagen; 1-572
    Vanaf 1874 is er geen datum van ontvangst op de ingekomen stukken.
    - 1849, oktober 5 - december 31, nrs. 1 - 368., 1
    - 1850, januari 2 - februari 28, nrs. 1 - 367., 2
    - 1850, maart 4 - april 30, nrs. 368 - 673., 3
    - 1850, mei 2 - juni 29, nrs. 674 - 922., 4
    - 1850, juli 2 - augustus 31, nrs. 925 - 1182., 5
    - 1850, september 3 - oktober 31, nrs. 1183 - 1441., 6
    - 1850, november 4 - december 31, nrs. 1442 - 1729., 7
    - 1851, januari 2 - februari 28, nrs. 1 - 418., 8
    - 1851, maart 1 - april 30, nrs. 422 - 777., 9
    - 1851, mei 1 - juni 30, nrs. 779 - 1123., 10
    - 1851, juli 1 - augustus 30, nrs. 1126 - 1494., 11
    - 1851, september 2 - oktober 31, nrs. 1496 - 1794., 12
    - 1851, november 1 - december 31, nrs. 1795 - 2099., 13
    - 1852, januari 2 - maart 20, nrs. 2 - 464., 14
    - 1852, maart 22 - juni 30, nrs. 465 - 1020., 15
    - 1852, juli 1 - september 30, nrs. 1021 - 1479., 16
    - 1852, oktober 1 - december 31, nrs. 1481 - 1927., 17
    - 1853, januari 3 - maart 31, nrs. 4 - 535., 18
    - 1853, april 1 - juni 30, nrs. 537 - 1020., 19
    - 1853, juli 2 - september 30, nrs. 1023 - 1518., 20
    - 1853, oktober 1 - december 31, nrs. 1519 - 1980., 21
    - 1854, januari 3 - maart 31, nrs. 3 - 452., 22
    - 1854, april 1 - augustus 30, nrs. 454 - 1102., 23
    - 1854, september 29 - december 29, nrs. 1213 - 1515., 24
    - 1855, januari 3 - maart 31, nrs. 9 - 314., 25
    - 1855, april 3 - juni 21, nrs. 325 - 598., 26
    - 1855, juni 21 - augustus 3, nrs. 599 - 773., 27
    - 1855, augustus 4 - oktober 9, nrs. 774 - 1022., 28
    - 1855, oktober 13 - december, nrs. 1025 - 1351., 29
    - 1856, januari 4 - februari 26, nrs. 7 - 244., 30
    - 1856, februari 27 - april 28, nrs. 246 - 499., 31
    - 1856, april 30 - juni 17, nrs. 500 - 667., 32
    - 1856, juli 23 - december 10, nrs. 813 - 1417., 33
    - 1857, januari 1 - februari 17, nrs. 2 - 368., 34
    - 1857, februari 18 - maart 31, nrs. 369 - 628., 35
    - 1857, april 1 - mei 27, nrs. 634 - 933., 36
    - 1857, juni 4 - 30, nrs. 987 - 1187., 37
    - 1857, juli 1 - augustus 7, nrs. 1190 - 1457., 38
    - 1857, augustus 8 - september 30, nrs. 1460 - 1708., 39
    - 1857, oktober 2 - december 31, nrs. 1714 - 2199., 40
    - 1858, januari 2 - maart 9, nrs. 4 - 438., 41
    - 1858, maart 11 - mei 22, nrs. 445 - 850., 42
    - 1858, mei 27 - juli 30, nrs. 871 - 1339., 43
    - 1858, juli 31 - september 30, nrs. 1340 - 1730., 44
    - 1858, oktober 5 - december 31, nrs. 1779 - 2295., 45
    - 1859, januari 3 - maart 10, nrs. 1 - 598., 46
    - 1859, maart 12 - mei 23, nrs. 1005 - 1500., 47
    - 1859, mei 24 - augustus 3, nrs. 1503 - 1865., 48
    - 1859, augustus 4 - oktober 10, nrs. 1503 - 1865., 49
    - 1859, oktober 11 - november 19, nrs. 1866 - 2166., 50
    - 1859, november 23 - december 31, nrs. 2176 - 2417., 51
    - 1860, januari 4 - maart 30, nrs. 26 - 598., 52
    - 1860, april 3 - juni 30, nrs. 614 - 1158., 53
    - 1860, juli 2 - 31, nrs. 1162 - 1421., 54
    - 1861, augustus 2 - oktober 30, 1427 - 1981., 55
    - 1861, november 3 - december 31, 2011 - 2502., 56
    - 1861, januari 19 - maart 30, nrs. 170 - 612., 57
    - 1861, april 2 - juni 29, nrs. 616 - 1291., 58
    - 1861, juli 1 - augustus 12, nrs. 1299 - 1685., 59
    - 1861, augustus 13 - september 30, nrs. 1695 - 2017., 60
    - 1861, oktober 3 - december 31, nrs. 2045 - 2729., 61
    - 1862, januari 2 - februari 25, nrs. 2 - 510., 62
    - 1862, maart 3 - 31, nrs. 647 - 920., 63
    - 1862, april 1 - 30, 925 - 1159., 64
    - 1862, mei 1 - juni 10, nrs. 1169 - 1599., 65
    - 1862, juni 13 - juli 31, nrs. 1622 - 2146., 66
    - 1862, augustus 1 - september 20, nrs. 2154 - 2621., 67
    - 1862, september 23 - 27, nrs. 2654 - 2696., 68
    - 1862, september 29 - november 12, nrs, 2711 - 3210., 69
    - 1862, november 13 - december 31, nrs. 3221 - 3675., 70
    - 1863, januari 3 - maart 13, nrs. 42 - 875., 71
    - 1863, maart 17 - april 30, nrs. 915 - 1405., 72
    - 1863, mei 1 - 29, nrs. 1422 - 1764., 73
    - 1863, juni 1 - 30, nrs. 1768 - 2173., 74
    - 1863, juli 1 - 27, nrs. 2193 - 2603., 75
    - 1863, juli 28 - augustus 26, nrs. 2604 - 2894., 76
    - 1863, september 1 - 28, nrs. 2924 - 3267., 77
    - 1863, september 28 - oktober 17, nrs. 3269 - 3549., 78
    - 1863, oktober 19 - november 9, nrs. 3556 - 3826., 79
    - 1863, november 9 - 28, nrs. 3830 - 4077., 80
    - 1863, december 1 - 18, nrs. 4098 - 4362., 81
    - 1863, december 19 - 29, nrs. 4363 - 4487., 82
    - 1863, december 29 - 30, nrs. 4488 - 4530., 83
    - 1863, december 30 - 31, nrs. 4531 - 4569., 84
    - 1863, december 31, nrs. 4572 - 4576., 85
    - 1864, januari 2 - 30, nrs. 1 - 1057., 86
    - 1864, februari 1 - 29, nrs. 1116 - 1958., 87
    - 1864, maart 1 - 31, nrs. 1976 - 2716., 88
    - 1864, april 1 - 30, nrs. 2719 - 3544., 89
    - 1864, mei 2 - 30, nrs. 3547 - 4061., 90
    - 1864, juni 1 - 30, nrs. 4088 - 5017., 91
    - 1864, juli 1 - 30, nrs. 5020 - 5582., 92
    - 1864, augustus 1 - 31, nrs. 5586 - 6227., 93
    - 1864, september 1 - 17, nrs. 6232 - 6569., 94
    - 1864, september 19 - 30, nrs. 6580 - 6991., 95
    - 1864, oktober 1 - 31, nrs. 6992 - 7534., 96
    - 1864, november 1 - 30, nrs. 7537 - 8094., 97
    - 1864, december 1 - 31, nrs. 8096 - 8735., 98
    - 1865, januari 2 - 31, nrs. 3 - 1024., 99
    - 1865, februari 1 - 14, nrs. 1033 - 1370., 100
    - 1865, februari 14 - 28, nrs. 1371 - 1741., 101
    - 1865, maart 1 - april 1, nrs. 1761 - 2495., 102
    - 1865, mei 1 - 31, nrs. 3209 - 3876., 103
    - 1865, juni 1 - 30, nrs. 3881 - 4594., 104
    - 1865, juli 1 - 31, nrs. 4614 - 5422., 105
    - 1865, augustus 1 - 26, nrs. 5431 - 6005., 106
    - 1865, augustus 26 - september 19, nrs. 6006 - 6488., 107
    - 1865, september 20 - 30, nrs. 6493 - 6697., 108
    - 1865, oktober 2 - 21, nrs. 6711 - 7247., 109
    - 1865, oktober 23 - november 4, nrs. 7258 - 7603., 110
    - 1865, november 4 - 30, nrs. 7608 - 8069., 111
    - 1865, december 2 - 30, nrs. 8109 - 8691., 112
    - 1866, januari 2 - 27, nrs. 5 - 999., 113
    - 1866, januari 27 - februari 28, nrs. 1000 - 1758., 114
    - 1866, maart 1 - 20, nrs. 1796 - 2329., 115
    - 1866, maart 20 - april 6, nrs. 2330 - 2912., 116
    - 1866, april 6 - 30, nrs. 938 - 3383., 117
    - 1866, mei 16 - juni 29, nrs. 3693 - 4754., 118
    - 1866, juni 30 - juli 16, nrs. 4768 - 5326., 119
    - 1866, juli 16 - 31, nrs. 5327 - 5760., 120
    - 1866, augustus 1 - 16, nrs. 5779 - 6149., 121
    - 1866, augustus 16 - 31, nrs. 6153 - 6407., 122
    - 1866, september 1 - oktober 1, nrs. 6413 - 7024., 123
    - 1866, oktober 2 - 12, nrs. 7028 - 7364., 124
    - 1866, oktober 12 - 31, nrs. 7365 - 7698., 125
    - 1866, november 1 - 16, nrs. 7707 - 8039., 126
    - 1866, november 16 - 26, nrs. 8040 - 8216., 127
    - 1866, november 27 - december 31, nrs. 8223 - 8891., 128
      Niet raadpleegbaar
    - 1867, januari 2 - 16, nrs. 14 - 632., 129
    - 1867, januari 16 - 30, nrs. 639 - 1038., 130
    - 1867, februari 1 - 23, nrs. 1046 - 1611., 131
    - 1867, februari 25 - maart 9, nrs. 1626 - 2024., 132
    - 1867, maart 11 - 23, nrs. 2032 - 2341., 133
    - 1867, maart 25 - april 10, nrs. 2347 - 2883., 134
    - 1867, april 11 - 13, nrs. 2897 - 2961., 135
    - 1867, april 13 - 30, nrs. 2957 - 3267., 136
    - 1867, mei 1 - 17, nrs. 3283 - 3664., 137
    - 1867, mei 20 - juni 1, nrs. 3675 - 3924., 138
    - 1867, juni 4 - 19, nrs. 3953 - 4370., 139
    - 1867, juli 1 - 25, nrs. 4375 - 5346., 140
    - 1867, juli 26 - augustus 14, nrs. 5356 - 5748., 141
    - 1867, augustus 15 - 31, nrs. 5763 - 6069., 142
    - 1867, september 2 - 18, nrs. 6077 - 6400., 143
    - 1867, september 18 - 30, nrs. 6401 - 6639., 144
    - 1867, oktober 1 - 22, nrs. 6644 - 7166., 145
    - 1867, oktober 23 - november 11, nrs. 7187 - 7626., 146
    - 1867, november 12 - 29, nrs. 7638 - 8001., 147
    - 1867, december 2 - 11, nrs. 8013 - 8278., 148
    - 1867, december 11 - 31, nrs. 8295 - 8653., 149
    - 1868, januari 2 - 20, nrs. 1 - 755., 150
    - 1868, januari 21 - 28, nrs. 760 - 928., 151
    - 1868, januari 29 - februari 13, nrs. 933 - 1336., 152
    - 1868, februari 14 - maart 13, nrs. 1342 - 2061., 153
    - 1868, maart 12 - 31, nrs. 2071 - 2380., 154
    - 1868, april 1 - 20, nrs. 2388 - 2834., 155
    - 1868, april 23 - mei 4, nrs. 2897 - 3110., 156
    - 1868, mei 4 - 30, nrs. 3111 - 3556., 157
    - 1868, juni 2 - 30, nrs. 3565 - 4228., 158
    - 1868, juli 2 - 21, nrs. 4466 - 4872., 159
    - 1868, juli 22 - augustus 6, nrs. 4894 - 5264., 160
    - 1868, augustus 6 - 19, nrs. 5271 - 5537., 161
    - 1868, augustus 20 - 31, nrs. 5545 - 5734., 162
    - 1868, september 1 - 28, nrs. 5741 - 6207., 163
    - 1868, september 29 - oktober 17, nrs. 6212 - 6640., 164
    - 1868, oktober 17 - november 23, nrs. 6645 - 7267., 165
    - 1868, december 1 - 18, nrs. 7415 - 7781., 166
    - 1868, december 18 - 31, nrs. 7793 - 8033., 167
    - 1869, januari 2 - 23, nrs. 6 - 827., 168
    - 1869, februari 17 - maart 4, nrs. 1431 - 1874., 169
    - 1869, maart 4 - 16, nrs. 1881 - 2993., 170
    - 1869, maart 16 - 31, nrs. 2098 - 2407., 171
    - 1869, april 1 - 13, nrs. 2421 - 2803., 172
    - 1869, april 13 - 26, nrs. 2806 - 3052., 173
    - 1869, april 27 - mei 22, nrs. 3056 - 3551., 174
    - 1869, mei 24 - juni 11, nrs. 3556 - 3982., 175
    - 1869, juni 12 - juli 2, nrs. 4003 - 4464., 176
    - 1869, juli 3 - 10, nrs. 4526 - 4858., 177
    - 1869, juli 12 - 31, nrs. 4862 - 5362., 178
    - 1869, augustus 2 - 11, nrs. 5374 - 5635., 179
    - 1869, augustus 12 - 31, nrs. 5642 - 5988., 180
    - 1869, september 1 - 10, nrs. 6008 - 6239., 181
    - 1869, september 10 - 30, nrs. 6240 - 6584., 182
    - 1869, oktober 1 - 19, nrs. 6593 - 7075., 183
    - 1869, oktober 20 - 30, nrs. 7076 - 7262., 184
    - 1869, oktober 30 - november 22, nrs. 7274 - 7680., 185
    - 1869, november 24 - 30, nrs. 7710 - 7826., 186
    - 1869, december 1 - 31, nrs. 7829 - 8380., 187
    - 1870, januari 3 - 24, nrs. 3 - 331., 188
    - 1870, januari 24 - februari 28, nrs. 335 - 883., 189
    - 1870, maart 1 - 22, nrs. 889 - 1287., 190
    - 1870, maart 23 - 31, nrs. 1304 - 1468., 191
    - 1870, april 1 - 26, nrs. 1478 - 1946., 192
    - 1870, april 27 - mei 10, nrs. 1956 - 2243., 193
    - 1870, mei 11 - 23, nrs. 2294 - 2404., 194
    - 1870, mei 24 - juli 18, nrs. 2424 - 3182., 195
    - 1870, juli 19 - 30, nrs. 3187 - 3430., 196
    - 1870, augustus 1 - 19, nrs. 4336 - 3777., 197
    - 1870, augustus 20 - 27, nrs. 3791 - 3931., 198
    - 1870, augustus 29 - september 15, nrs. 3934 - 4251., 199
    - 1870, september 16 - oktober 3, nrs. 4260 - 4528., 200
    - 1870, oktober 4 - 20, nrs. 4536 - 4818., 201
    - 1870, oktober 21 - november 28, nrs. 4823 - 5454., 202
    - 1870, december 1 - 9, nrs. 5501 - 5652., 203
    - 1870, december 10 - 31, nrs. 5657 - 5974., 204
    - 1871, januari 2 - 30, nrs. 8 - 463., 205
    - 1871, februari 1 - 27, nrs. 470 - 815., 206
    - 1871, maart 1 - 21, nrs. 845 - 1201., 207
    - 1871, maart 22 - 31, nrs. 1206 - 1336., 208
    - 1871, april 1 - 19, nrs. 1351 - 1619., 209
    - 1871, april 19 - 29, nrs. 1621 - 1783., 210
    - 1871, mei 1 - 30, nrs. 1797 - 2156., 211
    - 1871, juni 1 - 19, 2116 -2408., 212
    - 1871, juni 21 - juli 13, 2421 - 2751., 213
    - 1871, juli 13 - 31, nrs. 2759 - 3048., 214
    - 1871, augustus 1 - 21, nrs. 3068 - 3400., 215
    - 1871, augustus 22 - september 6, nrs. 3407 - 3690., 216
    - 1871, september 7 - oktober 21, nrs. 3698 - 4370., 217
    - 1871, oktober 14 - november 20, nrs. 4408 - 4805., 218
    - 1871, november 21 - december 14, nrs. 4826 - 5164., 219
    - 1871, december 16 - 30, nrs. 5187 - 5385., 220
    - 1872, januari 1 - 16, nrs. 1 - 197., 221
    - 1872, januari 16 - februari 8, nrs. 198 - 558., 222
    - 1872, februari 8 - 29, nrs. 561 - 871., 223
    - 1872, maart 1 - 30, nrs. 887 - 1306., 224
    - 1872, april 2 - 30, nrs. 1320 - 1734., 225
    - 1872, april 24 - mei 6, nrs. 1650 - 1802., 226
    - 1872, mei 14 - juni 4, nrs. 1923 - 2251., 227
    - 1872, juni 6 - 26, nrs. 2254 - 2537., 228
    - 1872, juni 27 - juli 12, nrs. 2554 - 2810., 229
    - 1872, juli 13 - 31, nrs. 2812 - 3117., 230
    - 1872, augustus 1 - 15, nrs. 3122 - 3318., 231
    - 1872, augustus 16 - september 3, nrs. 3320 - 3578., 232
    - 1872, september 4 - 21, nrs. 3581 - 3846., 233
    - 1872, september 23 - oktober 7, nrs. 3848 - 4057., 234
    - 1872, oktober 8 - 29, nrs. 4075 - 4399., 235
    - 1872, november 1 - 19, nrs. 4440 - 4724., 236
    - 1872, november 20 - 30, nrs. 4727 - 4892., 237
    - 1872, december 2 - 19, nrs. 4912 - 5184., 238
    - 1872, december 20 - 31, nrs. 5195 - 5364., 239
    - 1873, januari 2 - 27, nrs. 10 - 413., 240
    - 1873, januari 28 - maart 13, nrs. 416 - 1186., 241
    - 1873, maart 14 - 31, nrs. 1194 - 1462., 242
    - 1873, april 1 - 25, nrs. 1465 - 1848., 243
    - 1873, april 26, nrs. 1868 - 1873., 244
    - 1873, april 27 - mei 31, nrs. 1888 - 2377., 245
    - 1873, juni 3 - 12, nrs. 2391 - 2594., 246
    - 1873, juni 13 - 27, nrs. 2596 - 2849., 247
    - 1873, juni 28 - juli 11, nrs. 2853 - 3062., 248
    - 1873, juli 12 - 31, nrs. 3079 - 3426., 249
    - 1873, augustus 1 - 30, nrs. 3439 - 3897., 250
    - 1873, september 1 - 17, nrs. 3916 - 4193., 251
    - 1873, september 19 - 30, nrs. 4229 - 4418., 252
    - 1873, oktober 1 - 16, nrs. 4433 - 4667., 253
    - 1873, oktober 17 - 29, nrs. 4682 - 4873., 254
    - 1873, oktober 30 - 31, nrs. 4890 - 5058., 255
    - 1873, november 3 - 19, nrs. 5059 - 5295., 256
    - 1873, november 20 - 29, nrs. 5299 - 5498., 257
    - 1873, december 2 - 10, nrs. 5504 - 5640., 258
    - 1873, december 11 - 31, nrs. 5651 - 6022., 259
    - 1874, nrs. 37 - 656., 260
    - 1874, nrs. 657 - 773., 261
    - 1874, nrs. 774 - 885., 262
    - 1874, nrs. 886 - 1017., 263
    - 1874, nrs. 1049 - 1512., 264
    - 1874, nrs. 1533 - 1854., 265
    - 1874, nrs. 1863 - 2177., 266
    - 1874, nrs. 2178 - 2362., 267
    - 1874, nrs. 2363 - 2831., 268
    - 1874, nrs. 2832 - 3267., 269
    - 1874, nrs. 3268 - 3495., 270
    - 1874, nrs. 3497 - 3796., 271
    - 1874, nrs. 3800 - 4162., 272
    - 1874, nrs. 4075 - 4588., 273
    - 1874, nrs. 4594 - 4757., 274
    - 1874, nrs. 4764 - 5010., 275
    - 1874, nrs. 5012 - 5366., 276
    - 1874, nrs. 5368 - 5547., 277
    - 1874, nrs. 5567 - 5871., 278
    - 1874, nrs. 5874 - 6103., 279
    - 1874, nrs. 6107 - 6459., 280
    - 1874, nrs. 6487 - 6797., 281
    - 1874, nrs. 6806 - 7119., 282
    - 1874, nrs. 7122 - 7365., 283
    - 1874, nrs. 7375 - 7599., 284
    - 1874, nrs. 7601 - 7895., 285
    - 1875, nrs. 106 - 601., 286
    - 1875, nrs. 603 - 889., 287
    - 1875, nrs. 893 - 1154., 288
    - 1875, nrs. 1156 - 1702., 289
    - 1875, nrs. 1634 - 1838., 290
    - 1875, nrs. 1855 - 2087., 291
    - 1875, nrs. 2103 - 2218., 292
    - 1875, nrs. 2234 - 2693., 293
    - 1875, nrs. 2694 - 2851., 294
    - 1875, nrs. 2870 - 3064., 295
    - 1875, nrs. 3065 - 3331., 296
    - 1875, nrs. 3335 - 3770., 297
    - 1875, nrs. 3774 - 4332., 298
    - 1875, nrs. 4333 - 4724., 299
    - 1875, nrs. 4756 - 4994., 300
    - 1875, nrs. 4996 - 5108., 301
    - 1875, nrs. 5112 - 5640., 302
    - 1875, nrs. 5641 - 5779., 303
    - 1875, nrs. 5780 - 6100., 304
    - 1875, nrs. 6104 - 6182., 305
    - 1875, nrs. 6193 - 6801., 306
    - 1875, nrs. 6807 - 6976., 307
    - 1875, nrs. 6979 - 7206., 308
    - 1875, nrs. 7207 - 7323., 309